【裁判字號】    97,消債更,532
【裁判日期】    971016
【裁判案由】    更生事件
【裁判全文】
臺灣臺北地方法院民事裁定           97年度消債更字第532號
聲  請  人
即債務人    甲○○
代  理  人  高烊輝律師
上列當事人間消費者債務清理事件，本院裁定如下：
    主  文
聲請駁回。
聲請費用由聲請人負擔。
    理  由
一、按債務人與金融機構協商成立者，不得聲請更生或清算，但
    因不可歸責於己之事由，致履行顯有重大困難者，不在此限
    ；本條例施行前，債務人依金融主管機關協調成立之中華民
    國銀行公會會員辦理消費金融案件無擔保債務協商機制與金
    融機構成立之協商，準用前項之規定，消費者債務清理條例
    第151條第5項、第6項分別定有明文。又聲請更生或清算不
    合程式或不備其他要件者，法院應以裁定駁回之，但其情形
    可以補正者，法院應定期間先命補正，復為同條例第8條所
    明定。
二、查本件債務人向本院聲請更生，雖主張：其有不能清償債務
    情事，前已提出債權人清冊，以書面向最大債權金融機構請
    求共同協商債務清償方案，協商成立每月應還協商款18,046
    元，96年7、8月後每月收入由45,000元大幅銳減至23,000元
    ，每月可支配所得僅餘4,954元，無法維持債務人最低基本
    生活，故自97年4月起無力依原協商條件繳付，認有不可歸
    責於己之事由致履行顯有重大困難，且其無擔保或無優先權
    之債務總額未逾新臺幣1,200萬元，復未經法院裁定開始清
    算程序或宣告破產云云。惟查：債務人於本件更生聲請前，
    已於95年8月30日依金融主管機關協調成立之中華民國銀行
    公會會員辦理消費金融案件無擔保債務協商機制與金融機構
    成立協商，有協議書、無擔保債務還款計劃、財團法人金融
    聯合徵信中心債務清理條例前置協商專用債權人清冊在卷可
    稽。債務人自陳96年7月起，因婆婆黃茶妹中風，每月收入
    減半，然並未出具相關證明以實其說。次觀債務人於97年4
    月起未再繳付協商款，仍續任互助會會首，同時參與以潘麗
    卿為會首之互助會繳納會款，此有卷附之互助會會單、臺灣
    新光商業銀行存摺影本可參。債務人主張自96年7月起收入
    減少、支出增加致有不可歸責於己之事由致履行顯有重大困
    難而毀諾，何以仍能每月固定支付互助會款，前後主張顯有
    矛盾。復未能提出其他因不可歸責於己之事由，致履行上開
    協議內容顯有重大困難之證據，是本件債務人聲請更生，既
    違背消費者債務清理條例第151條第5、6項之規定，且上開
    欠缺又屬無從補正，依上說明，自應駁回其更生之聲請，爰
    裁定如主文。
中    華    民    國    97    年    10    月    16    日
                  民事第八庭法  官  莊訓城
以上正本係照原本作成
如不服本裁定，應於裁定送達後10日內，以書狀向本院提出抗告
，並繳納抗告費新臺幣1千元
中    華    民    國    97    年    10    月    17    日
                            書記官  林桂玉


司法院資訊處製作；財團法人民間司法改革基金會備份。
